# 金融企业财务报表格式的应用

提问人：你 瞅 我干 啥 时间：2021-02-17 13:33:06
请教陈老师 2018 年财政部印发了《关关于修于修 订 印印 发 2018 年度金融企 业财务报 表格式的通知》，要求“已执行新金融工具准则与新收入准则的金融企业应当按照企业会计准则和本通知要求编制财务报表；”
被审计单位是上市公司下属金融子公司，自 2019 年起使用新金融工具准则， 2020 年起使用新收入准则。 2020 年财务报表编制时，对 2020 年的财务数据使用金融企业财务报表格式。对比数据是否亦需要调整为按照金融企业财务报表格式编报？
谢谢陈老师！

回答人：chenyiwei
遵循新收入准则和新金融工具准则的过渡衔接规定，在各自的首次执行日对比较数据不进行调整，执行新准则之前的年度仍按原格式列报。所以此时报表中将同时出现原准则专用和新准则专用的报表项目，但原准则专用项目只有在新准则执行日之前的年度才有数据；新准则专用项目只有在新准则执行日后的年度才有数据。